# 子公司冲减未分配利润母公司合并报表如何处理

提问人：tingge 时间：2023-01-09 08:19:56
陈老师，您好！有个问题需要请教一下，先谢谢啦!
子公司（为上市公司）注销一部分自身回购的股票，其合并报表由于没有资本公积、盈余公积，故作了如下会计处理：
借：股本 2,000万元
借：未分配利润 8,000万元
贷：库存股 10,000万元
集团母公司占子公司的股份比为45%，请问：此时集团母公司的合并报表应如何处理？合并层面要不要恢复8,000万元子公司冲减的未分配利润？

回答人：chenyiwei
如果母公司合并报表层面有足够多的资本公积，则合并报表层面可将上述差额改为冲减资本公积，恢复在子公司合并报表中被冲减的留存收益。